臺灣臺中地方法院臺中簡易庭小額民事判決
                                   110年度中小字第1719號
原      告  蕭運華  
被      告  米米實業有限公司

法定代理人  蔡在隆  

訴訟代理人  梁雅慧  
上列當事人間請求返還價金事件，經本院於民國110年10月5日言
詞辯論終結，判決如下：
    主    文
一、原告之訴駁回。
二、訴訟費用新臺幣1,000元由原告負擔。
    事 實 及 理 由
一、原告主張：原告於民國110 年3 月2 日向被告購買莊頭北牌
    熱水器型號：TH-7245FE乙台（下稱系爭熱水器），金額新
    臺幣（下同）23,200元，約定由被告送至原告指定地址：台
    中市○○區○○路○段00號1 樓。系爭熱水器同年3月8日到貨，
    收到後目測外觀並無毀損，同年3月12日由原告自行裝置（
    原告本身具有水電甲級執照、安裝熱水器執照），安裝後使
    用時發生爆炸聲，第2 天使用時愈發不順便不敢使用，後遇
    同年3 月13日為星期六假日，莊頭北原廠休息，故於110年3
    月15日星期一早上通知莊頭北人員前來檢查，檢查人員表示
    系爭熱水器有撞到，原告即向被告公司詢問並要求處理，被
    告卻表示伊不提供保固，並推託為運送公司造成為由，拒絕
    賠償。兩造先前經消費協調機制處理過本件消費糾紛，被告
    亦是不願退費，爰主張解除系爭熱水器之買賣契約，並請求
    被告返還系爭熱水器之價款23,200元。並聲明：被告應給付
    原告23,200元。
二、被告則以：
  ㈠原告於110年3月2日至被告門市訂購系爭熱水器，因原告要求
    自行安裝，故已先扣除安裝費用簽立訂單，被告公司於接受
    訂單時，已明確將商品確認注意事項「商品確認：請務必確
    認商品外觀無瑕疵再逕行簽收」敘明於商品訂購單並由原告
    簽名。下訂單後，被告向莊頭北牌（雅適國際股份有限公司
    ）採購系爭熱水器置於被告倉庫中，於同年3月9日委由新竹
    貨運將熱水器送至原告指定地址，並由名為「陳文玲」之人
    確認後簽收。原告雖委由他人代收，然既已簽收貨品足證熱
    水器外觀完整，人為因素就會被歸屬於買方。又原告係為熱
    水器承裝專業人士，如於110 年3 月9 日簽收系爭熱水器時
    已撞傷，何以遲至同年3 月15日始以通訊軟體LINE告知門市
    人員「瓦斯熱水器來新品就已撞壞，莊頭北服務人員表示，
    需要麻煩你們與莊頭北業務人員聯繫處理問題」，顯非人之
    常情。
  ㈡再查，商品於110 年3月9日送至原告指定處所，然經由莊頭
    北熱水器原廠提供檢修資料得知，同年3月14日安裝地點為
    「原告自述南投縣國姓鄉山上」，同年3月15日檢測地點卻
    為「台中市○○區○○路0段0○00號1樓」，可見原告收到熱水器
    至反映期間已將系爭熱水器遷移多處，已難以確認所述之撞
    傷係被告公司造成，亦有可能為原告搬移過程所傷，原廠判
    定該熱水器係為人為撞傷非新品瑕疵，並不符合雙方購買契
    約中所述之瑕疵換新，且依原廠檢修照片，原告拆箱係從撞
    傷處拆箱，如商品已撞傷原告卻未告知被告且強行安裝導致
    熱水器燒傷無法再使用被告公司實難以接受退貨。從而，原
    告主張新品瑕疵而要求退貨解除契約云云，並無理由，故兩
    造就系爭熱水器之買賣契約仍然存在。
  ㈢縱認兩造間之買賣契約已解除，依民法第259 條第1 款及第6
     款、第261 條及第264 條之規定，雙務契約之雙方當事人
    於買賣契約解除後之價金返還義務與標的物返還義務，亦會
    處於同時履行抗辯之關係。據此，被告係依民法第264條之
    規定，於原告將系爭熱水器回復原狀及賠償損害前，主張同
    時履行抗辯而無須返還買賣價金。
  ㈣並聲明：原告之訴駁回。如受不利判決，請准供擔保免為假
    執行。
三、得心證之理由：
  ㈠原告主張原告於110 年3 月2 日向被告購買系爭熱水器，金
    額23,200元，約定由被告送至原告指定地址：台中市○○區○○
    路○段00號1 樓等情，為被告所不爭執，應堪認定為真實。
    原告復主張系爭熱水器同年3月8日到貨，收到後目測外觀並
    無毀損，同年3月12日由原告自行裝置，安裝後使用時發生
    爆炸聲，第2 天使用時愈發不順便不敢使用，後遇同年3 月
    13日為星期六假日，莊頭北原廠休息，故於110年3月15日星
    期一早上通知莊頭北人員前來檢查，檢查人員表示系爭熱水
    器有撞到，原告即向被告公司詢問並要求處理，被告卻表示
    伊不提供保固，並推託為運送公司造成為由，拒絕賠償等語
    ，則為被告所否認，並以前詞置辯。是本件應審究者厥為：
    ⑴系爭熱水器是否有未達被告保證品質之瑕疵？⑵原告主張解
    除系爭買賣契約有無理由？被告得否主張同時履行之抗辯？
  ㈡按物之出賣人對於買受人，應擔保其物依第373條之規定危險
    移轉於買受人時無滅失或減少其價值之瑕疵，亦無滅失或減
    少其通常效用或契約預定效用之瑕疵。但減少之程度，無關
    重要者，不得視為瑕疵；買賣因物有瑕疵，而出賣人依前五
    條之規定，應負擔保之責者，買受人得解除其契約或請求減
    少其價金。但依情形，解除契約顯失公平者，買受人僅得請
    求減少價金，民法第354 條第1 項、第359 條分別定有明文
    。所謂物之瑕疵係指存在於物之缺點而言。凡依通常交易觀
    念，或依當事人之決定，認為物應具備之價值、效用或品質
    而不具備者，即為物有瑕疵（最高法院108年度台上字第426
    號判決參照）。惟按當事人主張有利於己之事實，就其事實
    有舉證之責任，民事訴訟法第277條定有明文。又物之出賣
    人，對於買受人應擔保其物於危險移轉於買受人時，無滅失
    或減少其價值之瑕疵，亦無滅失或減少其通常之效用，或契
    約預定效用之瑕疵，民法第354條固有明文，然買受人如主
    張物之出賣人交付之物有瑕疵，自應就物之出賣人交付之物
    有瑕疵之有利於己之事實負舉證責任。
  ㈢本件原告指摘系爭熱水器存有物之瑕疵，無非係以系爭熱水
    器110年3月8日到貨後目測外觀並無毀損，同年3月12日由原
    告自行裝置，安裝後使用時發生爆炸聲，第2天使用時愈發
    不順便不敢使用，後遇同年3月13日為星期六假日，莊頭北
    原廠休息，故於110年3月15日星期一早上通知莊頭北人員前
    來檢查，檢查人員表示系爭熱水器有撞到等語，為其論據。
    惟查，依原告提出之商品訂購單（見本院卷第19至20頁），
    系爭熱水器之收件地址為「臺中市○○區○○路○段00號1樓」，
    約定事項並記載「商品確認：請務必確認商品外觀無瑕疵再
    逕行簽收‧‧‧」等語。而依原告於本院110年7月27日言詞辯
    論時自承110年3月8日到貨後目測外觀並無毀損等語（見本
    院卷第81頁），且陳稱110年3月15日星期一早上通知莊頭北
    人員前來檢查，檢查人員表示系爭熱水器有撞到等語，則原
    告於110年3月8日收到系爭熱水器時外觀目測既並無毀損，
    則是否有原告所指被告運送貨品時系爭熱水器已撞傷一節，
    已非無疑。況原告自陳系爭熱水器之安裝時間為110年3月12
    日，依被告所提而為原告所不爭執之雅適國際股份有限公司
    （即莊頭北熱水品牌原廠）提供之原告報修之檢修資料（見
    本院卷第105頁），說明欄中記載原告係表示於110年3月14
    日安裝，原告自行安裝於南投縣國姓鄉山上，110年3月15日
    檢測地點係在台中市○○區○○路0段0○00號1樓，可見原告收到
    系爭熱水器至反映有瑕疵期間已將系爭熱水器遷移多處，已
    難以確認所述之撞傷是否係被告造成，亦有可能為原告搬移
    過程所撞傷。是難僅以原告於安裝系爭熱水器時發現有瑕疵
    ，即推論該瑕疵係被告運送時所造成，自難採為不利於被告
    之認定。
  ㈣基上，原告並未能舉證證明被告提供之系爭熱水器於運送時
    存有原告所指謫之瑕疵，是原告無法依民法第359 條規定解
    除系爭買賣契約。則原告主張解除系爭熱水器之買賣契約，
    並請求被告返還系爭熱水器之價款23,200元，實屬無據，應
    予駁回。
四、本件事證已臻明確，兩造其餘攻擊防禦方法及所舉證據，經
    審酌結果，與本件判決結論均無影響，爰不一一論述，附此
    敘明。
五、訴訟費用負擔之依據：民事訴訟法第78條。　　　　
中　　華　　民　　國　110 　　年　　10　　月　　29　　日
                          臺灣臺中地方法院臺中簡易庭
                                  法　官　張清洲
以上為正本係照原本作成。
如不服本判決，應於送達後20日內，以判決違背法令為理由，向
本院提出上訴狀並表明上訴理由（上訴理由應表明一、原判決所
違背之法令及其具體內容；二、依訴訟資料可認為原判決有違背
法令之具體事實），如於本判決宣示後送達前提起上訴者，應於
判決送達後20日內補提上訴理由書（須附繕本）。
中　　華　　民　　國　110 　　年　　10　　月　　29　　日
                                  書記官  何惠文